【裁判字號】    88,交聲,655
【裁判日期】    890526
【裁判案由】    違反道路交通管理處罰條例聲明異議
【裁判全文】
臺灣臺北地方法院交通事件裁定                    八十八年度交聲字第六五五號
    異議人即
    受處分人  甲○○
右列受處分人因違反道路交通管理處罰條例案件，對於臺北市交通事件裁決所中華民
國八十八年十二月三日所為之處分( 原處分案號：北市交裁車字第22-862900559號 )
聲明異議，本院裁定如左：
        主      文
原處分撤銷。
        理      由
一、原處分意旨略以：本件受處分人即異議人甲○○於八十八年六月四日下午五時五
    十五分許，駕駛一輛車牌JR-5357 號自用小客車，在臺北市○○○路路邊收費停
    車格停車，不依規定繳費，為臺北市停車管理處以受處分人有違反道路交通管理
    處罰條例第五十六條第一項第十款「汽車駕駛人停車時，在道路收費停車處所停
    車，不依規定繳費」規定之行為掣單舉發。嗣經受處分人於到案期限前向原處分
    機關提出申訴，經原處分機關轉請舉發單位調查後，仍認受處分人有前揭違規事
    實，原處分機關乃依道路交通管理處罰條例第五十六條第一項第十款規定裁處罰
    鍰新臺幣六百元云云。惟訊據受處分人雖就其於前揭時地駕駛該輛車牌JR-5357
    號自用小客車在道路收費停車處所停車壹節供承不諱，惟堅決否認其有道路交通
    管理處罰條例第五十六條第一項第十款「故意不繳停車費」之違規行為，辯稱略
    以「該處停車路段並無收費投幣器，且未收到人工補繳通知單，我願意補繳停車
    費」等語。
三、經查：現行「停車場法」第十三條僅係授權地方主管機關於路邊停車場開放使用
    前，將設置地點、停車種類、收費時間、收費方式、費率及其他規定事項公告通
    知，其變更及廢止時，亦同。遍查該法並無禁止汽車駕駛人補繳停車費之規定。
    再者現今工商社會之生活步調忙碌，臺北市內路邊停車收費格內並未普設收費投
    幣器，人工收費崗亭及巡查補單人員數不足情形嚴重，眾所皆知。若謂汽車駕駛
    人在收費停車處所停車，駛離前未見補繳單即應主動向管理員或以電話向臺北市
    停車管理處查詢補繳，顯與社會生活現況不符。況查本件受處分人既已表明未收
    到補繳單且願意補繳應繳納之停車費用，臺北市停車管理處即應先行定期通知補
    繳，逾期不繳始可認定「故意不繳停車費」而移送裁罰。本件查無證據證明舉發
    單位已經通知受處分人補繳停車費，則其舉發違規即有未洽。本件異議為有理由
    ，應由本院將原處分撤銷，另由主管機關為適法之處理。
據上論斷，應依道路交通案件處理辦法第二十條前段，裁定如主文。
中      華      民      國    八  十  九    年     五     月    廿六    日
                          臺灣臺北地方法院交通法庭
                                  法  官  鍾    華
右正本證明與原本無異。
如不服本裁定，應於裁定送達後五日內向本院提出抗告狀。
  書記官  黃 繡 琴
中      華      民      國    八  十  九    年     五     月    廿九    日


司法院資訊處製作；財團法人民間司法改革基金會備份。
